hunspell/mhr/mari.aff
REP учебно-производственный тунемме-йӧндартыш
REP учебно-тренировочный туныктыш-тренинг
REP учебный тунемме
REP учёный шанчыеҥ
REP учёный шанчызе
REP учительжым туныктышыжым
REP учительница туныктышо
REP учитель туныктышо
REP учредительный негызлыме
REP учреждатлаш йӧнлаш
REP учреждатлаш тӧнежташ
REP учреждатьлаш йӧнлаш
REP учреждатьлаш тӧнежташ
REP учреждение тӧнеж
REP ӱштембал ӱстембал
REP ӱштыемже ӱштемже
REP фамилия тукымлӱм
REP фантазироватлаш фантазийлаш
REP фантазироватлымаш фантазийлымаш
REP фармацевтический фармацевт
REP федеральный федерал
REP фельдъегерский фельдъегер
REP физкультурный капкультур
REP фильтроватлалташ эрыкталташ
REP фильтроватлаш эрыкташ
REP фильтроватлымаш эрыктымаш
REP финансироватлаш финансылаш
REP финансироватлымаш финансылымаш
REP финансироватлыме финансылыме
REP финансироватлыше финансылыше
REP фитосанитарный фитосанитарий
REP форматироватлаш форматлаш
REP форматироватлымаш форматлымаш
REP формироватлалташ формылалташ
REP формироватлалтмаш формылалтмаш
REP формироватлалтме формылалтме
REP формироватлалтше формылалтше
REP формироватлаш формылаш
REP формироватлымаш формылымаш
REP формироватлыме формылыме
REP формироватлыше формылыше
REP фотографироватлалташ фотографийлалташ
REP фотографироватлаш фотографийлаш
REP фрикативный лончан
REP Хабаровский Хабаровск
REP характеризоватлаш акландараш
REP характеризоватьлаш акландараш
REP характеристика койышвозыш
REP хлебный кинде
REP ходатайстве йодынвозыш
REP ходатайство йодынвозыш
REP хозяйственная озанлык
REP хозяйственный озанлык
REP хозяйстве озанлык
REP хозяйство озанлык
REP хранений аралымаш
REP хроника жапйогын
REP хронологический илышйогын
REP хронология илышйогын
REP художественная сылнысӱрет
REP художественный сылнешке
REP художественный сылнысӱрет
REP художество сылнешке
REP цементироватлаш цементылаш
REP цементироватлымаш цементылымаш
REP цементироватлыме цементылыме
REP цена ак
REP ценный шергакан
REP централизоватлаш рӱдылаш
REP централизоватлымаш рӱдылымаш
REP централизоватлыме рӱдылымӧ
REP центральная рӱдӧ
REP центральный рӱдӧ
REP цеп чеп
REP церковь черке
REP цинковатлаш цинкылаш
REP цинковатлымаш цинкылымаш
REP цинковатлыме цинкылыме
REP цинковатлыше цинкылыше
REP цитироватлаш цитатылаш
REP цитироватлымаш цитатылымаш
REP Цюрих Цӱрих
REP частное пайлык
REP частный пайлык
REP частный посна
REP часть сото
REP частьыш сотыш
REP Чебоксар Шупашкар
REP Чебоксарысе Шупашкарысе
REP Чебоксары Шупашкар
REP чесыже чесше
REP чонаем чонем
REP чорт ия
REP чортлан иялан
REP чурма тырма
REP чурмашке тырмашке
REP чывыли волак
REP чылдарман чылдартыме
REP шантажироватлаш шантажлаш
REP шараварем шароварем
REP шаравар шаровар
REP шартне шертне
REP шартньым шертньым
REP шеҥгал шеҥгел
REP шессот кудшӱдӧ
REP шестьсот кудшӱдӧ
REP шешкым-шамыч шешкем-шамыч
REP шитак шечак
REP шит шеч
REP школа школ
REP шлияге шлеяге
REP шлия шлея
REP шогалмеҥге шогалмеке
REP шогалтымеҥге шогалтымеке
REP шолакын шӱлыкан
REP шолоп шолап
REP шолопышко шолапышке
REP шоҥгеммеҥгем шоҥгеммекем
REP шӧртньыкет шӧртнет
REP шочшемлаклан шочшем-влаклан
REP шочшемлак шочшем-влак
REP шпионитлаш шпионланаш
REP штамповатлаш штампылаш
REP штамповатлымаш штампылымаш
REP штамповатлыме штампылыме
REP штамповатлыше штампылыше
REP штатный штат
REP штопаен тумыштен
REP штрафоватлаш штрафлаш
REP штурмоватлаш штурмылаш
REP штурмоватлымаш штурмылымаш
REP штурмоватлыме штурмылымо
REP штурмоватлыше штурмылышо
REP шыге шолер
REP шымлу шымле
REP шымуржат шымыржат
REP шымур шымыр
REP шымурым шымырым
REP ыжале жал
REP ыжда ышда
REP ыжна ышна
REP ыжым шым
REP ырвез рвезе
REP ырвезы-лай рвезе-лай
REP ырвезыла рвезыла
REP ыресыже ыресше
REP ышкална шкаланна
REP ышкалнем шкаланем
REP ышкалнетак шкаланетак
REP ышке шке
REP эвакуироватлалташ эвакуацийлалташ
REP эвакуироватлалтмаш эвакуацийлалтмаш
REP эвакуироватлалтме эвакуацийлалтме
REP эвакуироватлалтше эвакуацийлалтше
REP эвакуироватлаш эвакуацийлаш
REP эвакуироватлымаш эвакуацийлымаш
REP эвакуироватлыме эвакуацийлыме
REP эвакуироватлыше эвакуацийлыше
REP экологический экологий
REP эколого-биологический экологий-биологий
REP экономика озанлык
REP экспертный эксперт
REP эксплуатационный кучылтмо
REP эксплуатироватлаш эксплуатацийлаш
REP эксплуатироватлымаш эксплуатацийлымаш
REP эксплуатироватлыме эксплуатацийлыме
REP эксплуатироватлыше эксплуатацийлыше
REP экспортироватлаш экспортылаш
REP экспортироватлымаш экспортылымаш
REP экспортироватлыме экспортылыме
REP экспортироватлыше экспортылыше
REP электронная электрон
REP электронный электрон
REP энергетический энергетике
REP эпидемиологический эпидемиологий
REP эпоха саман
REP эхо йӱксавыш
REP Ювяскюля Йӱвӓскӱлӓ
REP юмористический мыскара
REP юного самырык
REP юношеский самырык
REP юридическое тӱшка
REP ябага кокияш
REP язычестве чийвера
REP язычество чийвера
REP ялмаришке ялышке
REP ямшык улазе
REP ямшык ӱштыган
REP яровизироватлаш яровизацийлаш
REP яровизироватлымаш яровизацийлымаш
REP яровизироватлыме яровизацийлыме
REP яровизироватлыше яровизацийлыше
REP ячейка сото

FLAG long

LANG mhr

BREAK 1
BREAK -

SFX A1 Y 233 # A прилагательное A1
SFX A1 0 рак/S2 .
SFX A1 0 ракын/S2 .
SFX A1 0 раклан/S2 .
SFX A1 0 ракланже .
SFX A1 0 ракланжак .
SFX A1 0 ракланжат .
SFX A1 0 ракланжыс .
SFX A1 0 ракым/S2 .
SFX A1 0 ракла/S4 .
SFX A1 0 ракге/S5 .
SFX A1 0 ракыште .
SFX A1 0 ракышке .
SFX A1 0 ракышкыла/S4 .
SFX A1 0 ракыштак .
SFX A1 0 ракышкак .
SFX A1 0 ракыштат .
SFX A1 0 ракышкат .
SFX A1 0 ракыштыс .
SFX A1 0 ракышкыс .
SFX A1 0 ракыш/S2 .
SFX A1 0 ракеш/S2 .
SFX A1 0 ракешыже .
SFX A1 0 ракешыжак .
SFX A1 0 ракешыжат .
SFX A1 0 ракешыжыс .
SFX A1 0 ракде/S5 .
SFX A1 0 ракем/S2 .
SFX A1 0 ракемже .
SFX A1 0 ракемжак .
SFX A1 0 ракемжат .
SFX A1 0 ракемжыс .
SFX A1 0 ракемын/S2 .
SFX A1 0 ракемжын/S2 .
SFX A1 0 ракемлан/S2 .
SFX A1 0 ракемланже .
SFX A1 0 ракемланжак .
SFX A1 0 ракемланжат .
SFX A1 0 ракемланжыс .
SFX A1 0 ракланем/S2 .
SFX A1 0 ракланемже .
SFX A1 0 ракланемжак .
SFX A1 0 ракланемжат .
SFX A1 0 ракланемжыс .
SFX A1 0 ракемжылан/S2 .
SFX A1 0 ракемым/S2 .
SFX A1 0 ракемжым/S2 .
SFX A1 0 ракемла/S4 .
SFX A1 0 ракемжыла/S4 .
SFX A1 0 ракемге/S5 .
SFX A1 0 ракемжыге/S5 .
SFX A1 0 ракыштем/S2 .
SFX A1 0 ракыштемже .
SFX A1 0 ракыштемжак .
SFX A1 0 ракыштемжат .
SFX A1 0 ракыштемжыс .
SFX A1 0 ракышкем/S2 .
SFX A1 0 ракышкемже .
SFX A1 0 ракышкемжак .
SFX A1 0 ракышкемжат .
SFX A1 0 ракышкемжыс .
SFX A1 0 ракешем/S2 .
SFX A1 0 ракешемже .
SFX A1 0 ракешемжак .
SFX A1 0 ракешемжат .
SFX A1 0 ракешемжыс .
SFX A1 0 ракемде/S5 .
SFX A1 0 ракемжыде/S5 .
SFX A1 0 ракет/S2 .
SFX A1 0 ракетше .
SFX A1 0 ракетшак .
SFX A1 0 ракетшат .
SFX A1 0 ракетшыс .
SFX A1 0 ракетын/S2 .
SFX A1 0 ракетшын/S2 .
SFX A1 0 ракетлан/S2 .
SFX A1 0 ракетланше .
SFX A1 0 ракетланшак .
SFX A1 0 ракетланшат .
SFX A1 0 ракетланшыс .
SFX A1 0 ракетшылан/S2 .
SFX A1 0 ракетым/S2 .
SFX A1 0 ракетшым/S2 .
SFX A1 0 ракетла/S4 .
SFX A1 0 ракетшыла/S4 .
SFX A1 0 ракетге/S5 .
SFX A1 0 ракетшыге/S5 .
SFX A1 0 ракыштет/S2 .
SFX A1 0 ракыштетше .
SFX A1 0 ракыштетшак .
SFX A1 0 ракыштетшат .
SFX A1 0 ракыштетшыс .
SFX A1 0 ракышкет/S2 .
SFX A1 0 ракышкетше .
SFX A1 0 ракышкетшак .
SFX A1 0 ракышкетшат .
SFX A1 0 ракышкетшыс .
SFX A1 0 ракешет/S2 .
SFX A1 0 ракешетше .
SFX A1 0 ракешетшак .
SFX A1 0 ракешетшат .
SFX A1 0 ракешетшыс .
SFX A1 0 ракетде/S5 .
SFX A1 0 ракетшыде/S5 .
SFX A1 0 ракше/O1 .
SFX A1 0 ракшак/O1 .
SFX A1 0 ракшат/O1 .
SFX A1 0 ракшыс/O1 .
SFX A1 0 ракшын/S2 .
SFX A1 0 ракшылан/S2 .
SFX A1 0 ракшым/S2 .
SFX A1 0 ракшыла/S4 .
SFX A1 0 ракшыге/S5 .
SFX A1 0 ракыштыже .
SFX A1 0 ракышкыже .
SFX A1 0 ракыштыжак .
SFX A1 0 ракышкыжак .
SFX A1 0 ракыштыжат .
SFX A1 0 ракышкыжат .
SFX A1 0 ракыштыжыс .
SFX A1 0 ракышкыжыс .
SFX A1 0 ракешыже/S5 .
SFX A1 0 ракшыде/S5 .
SFX A1 0 ракна/S4 .
SFX A1 0 ракнаже .
SFX A1 0 ракнажак .
SFX A1 0 ракнажат .
SFX A1 0 ракнажыс .
SFX A1 0 ракнан/S2 .
SFX A1 0 ракнажын/S2 .
SFX A1 0 ракналан/S2 .
SFX A1 0 ракналанже .
SFX A1 0 ракналанжак .
SFX A1 0 ракналанжат .
SFX A1 0 ракналанжыс .
SFX A1 0 ракнажлан/S2 .
SFX A1 0 ракнам/S2 .
SFX A1 0 ракнажым/S2 .
SFX A1 0 ракнала/S4 .
SFX A1 0 ракнажла/S4 .
SFX A1 0 ракнаге/S5 .
SFX A1 0 ракнажге/S5 .
SFX A1 0 ракыштына/S4 .
SFX A1 0 ракыштынаже .
SFX A1 0 ракыштынажак .
SFX A1 0 ракыштынажат .
SFX A1 0 ракыштынажыс .
SFX A1 0 ракышкына/S4 .
SFX A1 0 ракышкынаже .
SFX A1 0 ракышкынажак .
SFX A1 0 ракышкынажат .
SFX A1 0 ракышкынажыс .
SFX A1 0 ракешна/S4 .
SFX A1 0 ракешнаже .
SFX A1 0 ракешнажак .
SFX A1 0 ракешнажат .
SFX A1 0 ракешнажыс .
SFX A1 0 ракнаде/S5 .
SFX A1 0 ракнажде/S5 .
SFX A1 0 ракда/S4 .
SFX A1 0 ракдаже .
SFX A1 0 ракдажак .
SFX A1 0 ракдажат .
SFX A1 0 ракдажыс .
SFX A1 0 ракдан/S2 .
SFX A1 0 ракдажын/S2 .
SFX A1 0 ракдалан/S2 .
SFX A1 0 ракдаланже .
SFX A1 0 ракдаланжак .
SFX A1 0 ракдаланжат .
SFX A1 0 ракдаланжыс .
SFX A1 0 ракдажлан/S2 .
SFX A1 0 ракдам/S2 .
SFX A1 0 ракдажым/S2 .
SFX A1 0 ракдала/S4 .
SFX A1 0 ракдажла/S4 .
SFX A1 0 ракдаге/S5 .
SFX A1 0 ракдажге/S5 .
SFX A1 0 ракыштыда/S4 .
SFX A1 0 ракыштыдаже .
SFX A1 0 ракыштыдажак .
SFX A1 0 ракыштыдажат .
SFX A1 0 ракыштыдажыс .
SFX A1 0 ракышкыда/S4 .
SFX A1 0 ракышкыдаже .
SFX A1 0 ракышкыдажак .
SFX A1 0 ракышкыдажат .
SFX A1 0 ракышкыдажыс .
SFX A1 0 ракешда/S4 .
SFX A1 0 ракешдаже .
SFX A1 0 ракешдажак .
SFX A1 0 ракешдажат .
SFX A1 0 ракешдажыс .
SFX A1 0 ракдаде/S5 .
SFX A1 0 ракдажде/S5 .
SFX A1 0 ракышт/S2 .
SFX A1 0 ракыштше .
SFX A1 0 ракыштшак .
SFX A1 0 ракыштшат .
SFX A1 0 ракыштшыс .
SFX A1 0 ракыштын/S2 .
SFX A1 0 ракыштшын/S2 .
SFX A1 0 ракыштлан/S2 .
SFX A1 0 ракланышт/S2 .
SFX A1 0 ракланыштше .
SFX A1 0 ракланыштшак .
SFX A1 0 ракланыштшат .
SFX A1 0 ракланыштшыс .
SFX A1 0 ракыштшылан/S2 .
SFX A1 0 ракыштым/S2 .
SFX A1 0 ракыштшым/S2 .
SFX A1 0 ракыштла/S4 .
SFX A1 0 ракыштшыла/S4 .
SFX A1 0 ракыштге/S5 .
SFX A1 0 ракыштшыге/S5 .
SFX A1 0 ракыштышт/S2 .
SFX A1 0 ракыштыштше .
SFX A1 0 ракыштыштшак .
SFX A1 0 ракыштыштшат .
SFX A1 0 ракыштыштшыс .
SFX A1 0 ракышкышт/S2 .
SFX A1 0 ракышкыштше .
SFX A1 0 ракышкыштшак .
SFX A1 0 ракышкыштшат .
SFX A1 0 ракышкыштшыс .
SFX A1 0 ракешышт/S2 .
SFX A1 0 ракешыштше .
SFX A1 0 ракешыштшак .
SFX A1 0 ракешыштшат .
SFX A1 0 ракешыштшыс .
SFX A1 0 ракыштде/S5 .
SFX A1 0 ракыштшыде/S5 .
SFX A1 0 рак/O1 .
SFX A1 0 рак/O2 .
